Inventaris van het archief van B. Roolvink [levensjaren 1912-1979], 1930, 1944-1979
Nationaal Archief, Den Haag
- STUKKEN BETREFFENDE ZIJN PARTICULIERE LEVEN (1930, 1944-1979), II.
  - Ingekomen brieven van familieleden, vrienden en kennissen, te weten H. Arnoldink, A. Bänziger, D. Bekius, P. Brussel e.a., R. Groeneboer, A. Jansen-De Bruin, A. de Jong, J. Kersten-Brinkman, ds P.N. Kruyswijk, L. Miedema, R. Roolvink (broer), R. Roolvink (neef), weduwe Roolvink (Wijtgaard), en J. Walda., 1930, 1946-1978.; 184; 1 omslag
  - Ingekomen brief van de kerkeraad van de Gereformeerde kerk te Hilversum betreffende Roolvink's verkiezing tot ouderling., 1944.; 185; 1 stuk
  - Verzoekschrift aan de kerkeraad van de Gereformeerde kerk te Hilversum om ontheven te worden van het ambt van ouderling in verband met benoeming tot bestuurder van de Christelijke Metaalbewerkersbond., 1946.; 186; 1 stuk
  - Stukken betreffende kerkelijke en godsdienstige aangelegenheden, met name ten aanzien van de Gereformeerde kerken., 1949-1979.; 187; 1 pak
  - Ingekomen brief en doorslag van uitgaande brief aan IJzendoorn, commissaris van politie in Hilversum in verband met de toezending van een verloren voorwerp., 1962.; 188; 2 stukken
  - Ingekomen brieven van dr O. Jager, de Generale Synode van de Gereformeerde kerken en de Gereformeerde kerk te Hilversum., 1967, 1973, 1975.; 189; 3 stukken
  - Ingekomen brief van de gemeente Hilversum waarin toestemming wordt verleend tot het rooien van een conifeer., 1973.; 190; 1 stuk
  - Gedichten ter gelegenheid van het 40-jarig huwelijksfeest van Bauke Roolvink en Bertha Schouten, met bijlage., 1975.; 191; 3 stukken
  - Rapport, houdende een taxatie van juwelen., 1975.; 192; 1 stuk
  - Stukken betreffende bemiddelingspogingen ten behoeve van de politiehondendressuurvereniging "De Parel van het Gooi" ter verkrijging van een gebouw op terrein van Rijkswaterstaat., 1977-1978.; 193; 1 omslag
- DOCUMENTATIE, III.
  - Anti-Revolutionaire Partij., 194A-194B; 2 dozen
    - Eerste doos, 194A
    - Tweede doos, 194B
  - Anti-Revolutionaire Jongeren Studieklubs (Arjos) en Christen-Democratisch Appèl (C.D.A.), 195; 1 doos
  - Christelijk Nationaal Vakverbond (C.N.V.) en Vereniging voor de Metaal- en de Elektrotechnische Industrie F.M.E., 196A-196B; 2 dozen
    - Eerste doos, 196A
    - Tweede doos, 196B
  - Sociaal-ekonomische aangelegenheden., 197A-197B; 2 dozen
    - Eerste doos, 197A
    - Tweede doos, 197B
  - Kerkelijke aangelegenheden., 198A-198B; 2 dozen
    - Eerste doos, 198A
    - Tweede doos, 198B
  - Suriname, Sowjet-Unie, Israël, fascisme, internationale organisaties, parlement monarchie, politieke partijen dubbelen en diversen., 199; 1 doos